【裁判字號】    99,易,3367
【裁判日期】    991130
【裁判案由】    竊盜
【裁判全文】
臺灣臺中地方法院刑事判決              99年度易字第3367號
公  訴  人  臺灣臺中地方法院檢察署檢察官
被      告  吳國強
上列被告因竊盜案件，經檢察官提起公訴（99年度偵字第22015
號），本院判決如下：
    主    文
吳國強竊盜，累犯，處有期徒刑月，如易科罰金，以新臺幣壹
仟元折算壹日。
    犯罪事實
一、吳國強曾因詐欺及違反妨害兵役治罪條例案件，經本院於民
    國97年間分別判處有期徒刑4 月及3 月，經接續執行後，嗣
    於98年10月18日縮刑期滿執行完畢。詎仍不知悔改，於99年
    9 月9 日夜間至翌日凌晨之間某時，在臺中縣豐原市○○街
    15號前，發現陳麗娟所有車牌號碼KDF-30 0號重型機車（價
    值約新臺幣6000元）之鑰匙未取下，吳國強與一姓名、年籍
    均不詳之成年男子共同基於意圖為自己不法所有之犯意聯絡
    ，徒手竊取該機車。得手後，供己使用，嗣於99年9 月13日
    下午6 時許，吳國強騎乘上開機車行經豐原市○○路433 號
    前，為警當場查獲，並扣得上開機車及鑰匙（均已發還予陳
    麗娟）。
二、案經陳麗娟訴由臺中縣警察局豐原分局報請臺灣臺中地方法
    院檢察署檢察官偵查起訴。
    理    由
一、證據能力之說明：
    按被告以外之人於審判外之陳述，雖不符刑事訴訟法第159
    條之1 至第159 條之4 之規定，而經當事人於審判程序同意
    作為證據，法院審酌該言詞陳述或書面陳述作成時之情況，
    認為適當者，亦得為證據。當事人、代理人或辯護人於法院
    調查證據時，知有第159 條第1 項不得為證據之情形，而未
    於言詞辯論終結前聲明異議者，視為有前項之同意，刑事訴
    訟法第159 條之5 定有明文。查本判決下列引為證據之證人
    陳述及書證，公訴人、被吳國強告均未於言詞辯論終結前聲
    明異議，主張有不得為證據之情形，本院審酌上開證據資料
    製作時之情況，尚無違法不當或顯不可信之瑕疵，認為以之
    作為證據應屬適當，是本判決後述所引用之證據均具有證據
    能力，合先敘明。
二、訊據被告對於上揭犯罪事實於本院審理時坦承不諱，核與被
    害人陳麗娟於警詢中指訴遭竊之事實相符，此外，復有失車
    - 案件基本資料詳細畫面報表、臺中縣警察局車輛尋獲電腦
    輸入單、臺中縣警察局扣押物品目錄表、贓物認領保管單各
    1 紙及照片6 張附卷可稽，足認被告上開之自白與事實相符
    ，足堪採信。本件事證明確，被告之犯行堪以認定。
三、核被告所為，係犯刑法第320 第1 項之竊盜罪。被告與上開
    姓名、年籍均不詳之成年男子，就上開犯行間，有犯意聯絡
    及行為分擔，均為共同正犯。爰審酌被告前有竊盜前科，有
    臺灣高等法院被告前案紀錄表附卷足憑，其正值青年，竟漠
    視他人財產權之觀念，對被害人造成損害，幸事後被害人業
    已取回失竊機車，再考量被告犯罪之動機、目的、手段，及
    犯後已坦承犯行之犯後態度等一切情狀，量處如主文所示之
    刑，並諭知易科罰金折算標準，以資懲儆。
據上論結，應依刑事訴訟法第299 條第1 項前段，刑法第28條、
第320 條第1 項、第47條第1 項、第41條第1 項前段，刑法施行
法第1 條之1 ，判決如主文。
本案經檢察官康淑芳到庭執行職務。
中    華    民    國    99    年    11    月    30    日
                  刑事第十六庭  法  官  蔡美華
以上正本證明與原本無異。
如不服本判決應於收受判決後10日內向本院提出上訴書狀，並應
敘述具體理由；其未敘述上訴理由者，應於上訴期間屆滿後20日
內向本院補提理由書（均須按他造當事人之人數附繕本）「切勿
逕送上級法院」。
                                書記官  謝惠雯
中    華    民    國    99    年    11    月    30    日
附錄論罪科刑法條
中華民國刑法第320條第1項
意圖為自己或第三人不法之所有，而竊取他人之動產者，為竊盜
罪，處5 年以下有期徒刑、拘役或5 百元以下罰金。

司法院資訊處製作；財團法人民間司法改革基金會備份。
